【裁判字號】    99,簡,532
【裁判日期】    991201
【裁判案由】    申報公職人員財產
【裁判全文】
臺北高等行政法院簡易判決
                                       99年度簡字第532號
原      告  黃振成
被      告  法務部
代  表  人  曾勇夫（部長）住同上
上列當事人間申報公職人員財產事件，原告不服行政院中華民國
99年5 月25日院臺訴字第0990097348號訴願決定，提起行政訴訟
，本院判決如下：
    主  文
原告之訴駁回。
訴訟費用由原告負擔。
    事實及理由
一、程序說明：
    本件因屬不服行政機關所為罰鍰處分而涉訟，其標的之金額
    為新臺幣（下同）40萬元，係在40萬元以下，依行政訴訟法
    第229 條第1 項第2 款規定，應適用簡易程序，本院並依同
    法第233 條第1 項規定，不經言詞辯論，逕行裁判。
二、事實概要：
    原告於民國（下同）97年間擔任臺北市政府警察局○○分局
    偵查隊副隊長，為公職人員財產申報法第2 條第1 項第12款
    規定應申報財產之人員。於97年12月15日向被告申報財產，
    惟(一)漏報配偶季○○名下存款1.陽信商業銀行416,154 元。
    2.上海商業儲蓄銀行，共計10筆外匯定期存款，折合金額分
    別為988,628 元、1,650,191 元、244,276 元、247,767 元
    、1,791,832 元、1,791,832 元、1,793,689 元、1,793,68
    9 元、1,919,571 元、5,025,376 元，共計17,663,005元。
    (二)溢報配偶名下上海商業儲蓄銀行2 筆外匯活期存款（美金
    71,977.05 元），折合金額2,358,860 元。(三)短、漏、溢報
    配偶名下股票：短報日月光3,079 股、鴻海精密7,178 股；
    溢報聯電3,744 股、友達光電6,080 股；漏報太電9,913 股
    ，共計29,994股等，故意申報不實，被告乃依同法第12條第
    3 項規定，以99年1 月21日法財申罰字第0981116244號處分
    書，處原告罰鍰40萬元（下稱原處分）。原告不服，提起訴
    願，亦遭決定駁回，遂向本院提起行政訴訟。
三、本件原告主張：
  (一)被告審定：原告（即申報人）未忠實履行申報當日之配偶名
    下存款餘額據實申報義務，且存款餘額查詢並非難事，僅須
    積極將存摺登簿或向金融機構查詢即明。（原處分第3 頁，
    理由三、（一））。配偶父母以其名義開戶，即有誠實申報
    之義務不因金額非本人使用及可免除其責。（原處分第3 頁
    ，理由三、（二））。原告不服原因：大眾皆知國內舉凡查
    詢金融機構個人存款，均須本人查詢，除本人及檢調單位外
    ，金融機構是拒絕他人查證存款內容的；就實際婚姻家庭中
    ，如涉及雙方夫家或娘家財務，要迫使公開明細在配偶申報
    財產中，實務上絕非易事，原告或配偶如有故意漏報17,246
    ,851元鉅額之意圖，也非難事，只要配偶到銀行解除定存即
    可，何需等待有關單位審查，被告推斷原告未積極自行或請
    配偶向各相關機構為必要名下之查詢，對原告與配偶溝通一
    事妄下否定斷語，處分原告故意申報不實，完全違反經驗法
    則，違反邏輯認定事實，更不符公職人員財產申報法第12條
    第3 項法規原意。依原處分事實順序，原告分別說明理由及
    提出證明如下：
    1.處分漏報配偶陽信商業銀行存款416,154 元事實（原處分
      第2 頁，事實（一）1 、）。查證是因該帳戶配偶久未存
      、提（94年6 月21日至98年8 月27日）且又遺失存摺，以
      致遺忘本項存款而未提供給原告陳報資料，配偶已於98年
      9 月24日向陽信商業銀行申請存摺補發，查證配偶因昔日
      工作關係，曾在多處且不同銀行開戶，存摺有30本之多，
      年久遺忘在所難免，當感謝申報制度查知，否則該筆存款
      也不知道要被遺忘多久？足證絕非故意漏報。
    2.處分漏報配偶外匯活、定期存款10筆總金額計17,246,851
      元事實。（原處分第2 頁，事實（一）2 、）。當警察局
      政風處通知原告，漏報97年財產申報外幣存款13,715,436
      元，原告驚訝之餘，質問配偶，始告知該筆存款是其娘家
      兄弟姊妹為供養父母的彙集金，開戶在上海商業銀行其名
      下，方便協助83歲年長的父親及77歲的母親兌換、提款等
      跑腿事務，平日存摺由其父母自行保管，配偶認定事實為
      非屬自己所有錢財，應無須提出申報，當查證登記配偶名
      下該外匯存款確有10筆定期存款合計，僅526,235.76元，
      2 筆活期存款合計1650.97 元，折合金額為17,246,851元
      ，與警察局政風處「審查」的錯誤金額13,715,436元差異
      353 萬元之多，甚鉅，於是原告主動據實向政風處說明且
      提供銀行對帳單佐證並補報正確金額，於98年8 月20日、
      98年9 月27日2 次陳報臺北市政府警察局政風處在案。99
      年1 月27日接獲被告原處分中，原告主動向警察局政風處
      據實補報之正確外幣金額，竟列為故意漏、溢申報，一概
      科以故意申報不實，實欠公允。
    3.處分溢報配偶的上海商業銀行美金存款71,977.05 元，折
      合2,358,860 元事實。（原處分第2 頁，事實（二））。
      經查證實際金額應為833.14元，也已於98年8 月20日、98
      年9 月27日2 次陳報政風處更正在案，溢報原因為不諳電
      腦操作致未發現輸入錯誤，致錯失修正期限。非原告故意
      溢報外匯存款。
    4.原告從事警務工作數十年，與家人聚少離多，久之與配偶
      間彼此疏離，經常為瑣事意見相左爭執。適逢第1 次的財
      產申報，配偶誤以為原告對其不信任藉此清查其財產，種
      種誤會致不願提供詳實的財務狀況，原告在不知情的狀況
      下漏溢、報配偶外匯存款, 絕非故意不實申報，合先陳明
      。因配偶主觀上誤解「據實申報」的函意，在查證過程中
      不願全力配合，查證實屬不易，原告於98年12月4 日重新
      上傳補報，未獲警察局政風處回應，於99年1 月27日接獲
      被告認定原告故意申報不實，罰鍰40萬元，除深感家庭問
      題的無奈，也不服罰鍰，據實透漏家醜外，另有岳父、母
      聲明信件及配偶住國外的弟妹們來函佐證（弟弟季○○書
      信正本留存於行政院訴願審議委員會，尚請貴院向行政院
      訴願審議委員會調卷明察。），及國外銀行匯出至臺灣上
      海銀行的匯入證明相佐，請撤銷不當處分。
  (二)被告審定：申報人（即原告）短、漏、溢報配偶名下股票，
    股票之申報標準以面額計算，公職人員財產申報法施行細則
    第14條既有明文，上櫃股票已採集保制度，僅須向集保公司
    登簿查詢即知，依國稅局所查詢之財產清單填列之主張，要
    難遽採。（原處分第4 頁，理由三. （三））原告不服原因
    ：「全國財產稅總歸戶財產查詢單」是大眾熟知且認定是政
    府所提供最具公信力的財產查詢單依據，原告據以填列配偶
    名下股票致短、漏、溢報股票，絕未有故意申報不實之意；
    不知向集保公司查詢，實因本人從未買賣過股票，配偶也近
    10年未買賣股票，原告與配偶依大眾熟知的「全國財產稅總
    歸戶財產查詢單」據以為申報股票依據，認為是最正確最完
    整的依據資料，經警察局政風室告知申報股票部分不正確，
    詢問後，於98年12月4 日才知應向集保公司查證，並修正申
    報持股數，因之造成的短、漏、溢報股票股數，屬無心之過
    ，絕無故意申報不實之念頭，也未違背公職人員財產申報法
    施行細則第14條原則「…有價證券之價額，以其票面價額計
    算…」原則。被告不查原告提供之證明及事實之陳述，以違
    反經驗法則，違反邏輯認定事實，科罰原告，不符公職人員
    財產申報法第12條第3 項後段原則裁處。依處分書事實順序
    ，原告說明理由及提出證明如下：
  (三)被告審定：原告申報行為當時之主觀上，已明知苟未詳細查
    詢，恐將產生申報不實之情事，卻仍容任其發生，應可認定
    原告對於可能構成行政違章之漏、短、溢報之情事，具有預
    見其發生而其發生並不違背其本意之間接故意存在具有申報
    不實之故意，應堪認定。（原處分第4 頁，（四））。原告
    不服原因：原告為心智健全之人，申報配偶財產，有漏報17
    ,663,005元，有溢報2,358,860 ，又有短、漏、溢報股票，
    若非為不知、不懂或無心之過，怎會故意漏報溢報並行，且
    如此鉅額，被告判定原告，已明知申報不實，卻仍容任其發
    生，不查原告提供證明與陳述事實之合理性，被告違反經驗
    法則，違反邏輯認定事實，不符公職人員財產申報法第12條
    第3 項後段原意裁定罰鍰處分，請撤銷不當處分。
  (四)原告於99年2 月5 日向行政院訴願審議委員會提起訴願，遭
    行政院訴願審議委員會99年5 月25日院臺訴字第0990097348
    號決定書，為不受理之決定。依訴願法第57條規定：「訴願
    人在第十四條一項期間向訴願管轄機關或原行政處分機關作
    不服原行政處分之表示者，視為已在法定期間內提起訴願。
    但應於三十日內補送訴願書。」原告因不便於上班時間以公
    務電話洽談私人事務，遂委請配偶於99年2 月5 日至2 月12
    日期間，多次撥打電話向被告承辦人賴○○表示不服本項行
    政處分，並請教賴君訴願程序等相關事宜，且原告於99年3
    月2 日補送訴願書，並未逾訴願法第57條但書，應於30日內
    補送訴願書之規定，行政院訴願審議委員會按訴願法第14條
    第1 項及第3 項規定之決定駁回，適用法規顯有錯誤。請求
    判決如聲明所示。
  (五)綜上所述，原處分及訴願決定均有違誤之處，為此，原告依
    據行政訴訟法第4 條第1 項規定，提起本件撤銷訴訟，並聲
    明求為判決：訴願決定及原處分均撤銷。訴訟費用由被告負
    擔。
四、被告則以：
  (一)程序事項：
    1.按訴願之提起，應自行政處分達到之次日起30日內為之；
      且以原行政處分機關或受理訴願機關收受訴願書之日期為
      準；提起訴願逾法定期間者，應為不受理之決定，訴願法
      第14條第1 項、第3 項及第77條第2 款分別定有明文。又
      訴願人在上開所定期間內向訴願管轄機關或原行政處分機
      關作不服原行政處分之表示者，視為已在法定期間內提起
      訴願。但應於30日內補送訴願書，訴願法第14條第1 項、
      第3 項及第57條分別定有明文。原告雖主張其曾來電表示
      提出訴願，惟所詢內容係關於如何提起訴願之相關程序性
      疑問，要難認係提起訴願之意思表示，尚與前開所定「不
      服原行政處分之表示」要件有間，原告容有誤解。
    2.本件原處分書係於99年1 月27日送達原告，有經原告蓋章
      收受之掛號郵件領取文書影本附卷可稽。原告住於臺北市
      ，無訴願法第16條第1 項前段及訴願扣除在途期間辦法之
      適用，核計其提起訴願之法定期間，應自99年1 月28日起
      算，至同年2 月26日屆滿，惟原告遲至99年3 月2 日始向
      被告提出訴願乙節，有被告蓋於訴願書之收文戳章可稽，
      自已逾前開法定不變期間，合先敘明。
  (二)實體事項:
    1.按公職人員財產申報法要求公職人員申報財產之規範目標
      ，最低限度即是要求擔任特定職務之公職人員，其個人、
      配偶及未成年子女之財務狀況可供公眾檢驗，進而促進人
      民對政府施政廉能之信賴，然民眾並無查核公職人員所申
      報財產內容是否正確之權力，而受理申報機關僅能在有限
      之人力、物力下進行一定比例之實質審查，是以申報人有
      應詳細查詢，據實申報之義務，公職人員若未能確實申報
      財產狀況，即使其財產來源正當，或並無隱匿財產之意圖
      ，無論其申報不實係基於直接故意或間接故意，均符公職
      人員財產申報法「故意申報不實」違章行為之「故意」要
      件，縱無貪污或隱匿財產之意圖，仍難解免申報不實之處
      罰，有最高行政法院96年度判字第856 號判決可參。
    2.申報人及其配偶之所有應申報財產，應一併申報，乃法定
      義務，本應忠實履行；且各項財產之申報標準及注意事項
      ，修正前公職人員財產申報法施行細則及填表說明均已詳
      細列載，申報人自應詳閱相關規定，確實查詢其財產狀況
      後據實申報。本件申報日既為97年12月15日，原告自應確
      實查填其配偶於該日之存款及股票狀況。況存款及有價證
      券餘額之查詢，可藉由核對交易明細、對帳單，或向金融
      機構（銀行或集中保管結算所公司等）查詢得知，並非難
      事，且公職人員財產申報法所稱故意申報不實，尚包含曾
      知悉有該財產，如稍加檢查，即可確知是否仍享有該財產
      ，而怠於檢查，未盡檢查義務致漏未申報情形，其委由他
      人辦理，亦同，均難謂非故意申報不實。否則負申報義務
      之公務人員，不盡查填義務，隨意申報，均得諉為疏失，
      或所委代辦者之疏失而免罰，則公職人員財產申報法之規
      定將形同具文（最高行政法院92年度判字第1813號判決參
      照）。
    3.公職人員財產申報法所定申報義務人係申報人本身，而非
      其配偶，公職人員財產申報法所課予者，乃係誡命申報人
      應於申報前確實與其配偶溝通、查詢後再為申報。申報人
      如有不諳財產申報規定或查詢管道之情形，亦當向受理申
      報單位詢明以利申報，原告以配偶不諳法令，誤認非其管
      理之財產無須申報，及不知查詢管道為由推諉卸責，自不
      足取。是原告未於申報前確實與配偶溝通並查詢其財產狀
      況即率爾提出申報，堪認其於申報行為當時之主觀上當已
      明知苟未善盡前揭溝通及查詢之法定義務而逕行填報，恐
      將產生申報不實之情事，卻仍容任其發生，其具有預見其
      發生而其發生並不違背其本意之間接故意存在甚明。
    4.被告衡酌原告溢、漏、短報存款及有價證券之不實金額計
      20,737,959元，依98年9 月14日法令字第0981109600號令
      修正之公職人員財產申報案件處罰鍰額度基準第4 點規定
      ，故意申報不實金額逾2000萬元以上，2100萬元以下者，
      處以40萬元之罰鍰，於法並無不合，併予敘明。
  (三)綜上論述，原處分及訴願決定並無違誤等語，資為抗辯。並
    聲明求為判決駁回原告之訴、訴訟費用由原告負擔。
五、得心證之要領：
  (一)程序事項:
    1.按原告之訴，有起訴不合程式或不備其他要件之情形者，
      行政法院應以裁定駁回之，行政訴訟法第107 條第1 項第
      10款定有明文。又按「訴願之提起，應自行政處分達到或
      公告期滿之次日起30日內為之。」「訴願之提起，以原行
      政機關或受理訴願機關收受訴願書之日期為準。」「訴願
      事件有左列各款情形之一者，應為不受理之決定…二、提
      起訴願逾法定期間…者。」分別為訴願法第14條第1 項、
      第3 項、第77條第2 款所明定。是原告於起訴前先行所提
      起之訴願，已逾法定期間者，其復提起撤銷訴訟，自屬不
      備須經合法訴願程序之要件，行政法院自得依首揭之規定
      ，以裁定駁回原告之訴。
    2.本件原告不服被告99年1 月21日法財申罰字第0981116244
      號罰鍰處分書，提起訴願，經訴願決定不受理，原告遂提
      起本件行政訴訟，請求撤銷訴願決定及原處分；查原處分
      係於99年1 月27日送達，有經郵務送達證書附原處分卷第
      9 頁可稽，已生合法送達之效力。準此，原處分書既已於
      99年1 月27日合法送達，原告若不服原處分，應自該處分
      書達到之次日起30日內提起訴願，又本件原告之地址在臺
      北市，原告提起訴願之期間末日為99年2 月26日（星期五
      ）。然原告遲至99年3 月1 日始提起訴願，此有被告郵件
      簽收清單上所蓋被告收文戳記附原處分卷第55頁可按；是
      原告提起訴願已逾上開法定不變期間，揆諸首開說明，自
      為法所不許。訴願機關以其訴願逾期，自程序上為不受理
      決定，核無不合。原告復對之提起行政訴訟，即屬不備起
      訴要件，顯不合法，應予駁回。
    3.原告雖主張其委請配偶於99年2 月5 日至2 月12日期間，
      多次撥打電話向被告承辦人員賴○○表示不服原處分，並
      請教訴願程序等相關事宜，且原告於99年3 月2 日補送訴
      願書，並未逾訴願法第57條但書之規定云云。惟查，原處
      分已載明「不服本處分者，得自本處分書送達翌日起30日
      內，繕具訴願書逕送本部，由本部函轉行政院提起訴願」
      之旨，足供原告依循。且被告辯稱僅輔導原告如何提起訴
      願之相關程序性疑問，尚難認係提起訴願之意思表示。是
      原告此部分之主張，尚非可採。
  (二)實體方面:(退步言之，縱令原告提起訴願未逾法定不變期間
    ，其主張原處分違法，仍為無理由)
    1.按行為時公職人員財產申報法第2 條第1 項第12款規定「
      司法警察、稅務、關務、地政、會計、審計、建築管理、
      工商登記、都市計畫、金融監督暨管理、公產管理、金融
      授信、商品檢驗、商標、專利、公路監理、環保稽查、採
      購業務等之主管人員；其範圍由法務部會商各該中央主管
      機關定之；其屬國防及軍事單位之人員，由國防部定之。
      」第5 條規定「公職人員應申報之財產如下：一、不動產
      、船舶、汽車及航空器。二、一定金額以上之現金、存款
      、有價證券、珠寶、古董、字畫及其他具有相當價值之財
      產。三、一定金額以上之債權、債務及對各種事業之投資
      。公職人員之配偶及未成年子女所有之前項財產，應一併
      申報。申報之財產，除第1 項第2 款外，應一併申報其取
      得或發生之時間及原因；其為第1 項第1 款之財產，且係
      於申報日前5 年內取得者，並應申報其取得價額。」第12
      條第3 項規定「有申報義務之人無正當理由未依規定期限
      申報或故意申報不實者，處新臺幣6 萬元以上120 萬元以
      下罰鍰。其故意申報不實之數額低於罰鍰最低額時，得酌
      量減輕。」次按行為時同法施行細則第14條第1 項第1 款
      規定「本法第5 條第1 項第2 款及第3 款之一定金額，依
      下列規定：一、現金、存款、有價證券、債權、債務及對
      各種事業之投資，每類之總額為新臺幣1 百萬元。」
    2.查首開事實概要欄所述之事實，有臺北市政府警察局政風
      室辦理原告97年度公職人員財產申報實質審查表、原告財
      產資料、原告公職人員財產申報表、臺北市政府警察局政
      風室98年9 月28日北市警政室字第09880131700 號函、臺
      北市政府警察局申報不實公職人員裁罰陳報單、全國財產
      稅總歸戶財產查詢清單（原告）、全國財產稅總歸戶財產
      查詢清單（季○○）、臺北市松山地政事務所土地所有權
      狀（季○○）、臺北市松山地政事務所建物所有權狀（季
      ○○）、第一商業銀行存摺（季○○）、華南商業銀行存
      摺（季○○）、上海商業儲蓄銀行存摺（季○○）、彰化
      銀行存摺（季○○）、陽信銀行存摺（季○○）、上海商
      業儲蓄銀行外匯存款歸戶查詢（季○○）、第一商業銀行
      外匯活期存款存摺（季○○）、上海商業儲蓄銀行外匯交
      易憑證（季○○）、原告公職人員財產申報申報人基本資
      料、上海商業銀行外匯定期給付利息給付明細表（季○○
      ）、97年12月31日外匯結算價格表、宏福證券證券存摺（
      季○○）、富邦證券存摺（季○○）等件附卷可稽，為可
      確認之事實。被告據以認定原告於97年申報財產時，故意
      申報不實，自屬有據。
    3.原告雖主張其配偶不願提供詳實的財務狀況，在查證過程
      中配偶不願全力配合，查證實屬不易，原告在不知情的狀
      況下漏溢、報配偶外匯存款, 絕非故意不實申報。原告為
      心智健全之人，若非為不知、不懂或無心之過，怎會故意
      漏報溢報並行云云。惟按「‥‥所謂公職人員明知應依規
      定申報，無正當理由不為申報，係指公職人員明知自己係
      屬公職人員財產申報法第二條規定之人員，有申報財產之
      義務，而無正當理由不為申報，係以明知之直接故意為其
      構成要件。所謂其故意申報不實者，亦同，已明定處罰申
      報不實者，係以故意為其構成要件，即不以『直接故意』
      為限。至該法條後段所謂『亦同』，僅指其『處罰』與前
      段之規定相同而已，並非指其處罰之構成要件亦與前段相
      同，係以處罰『直接故意』為限‥‥。」（最高行政法院
      92年度判字第78號判決要旨參照）。又所謂間接故意，係
      指原告對於構成行政違章之事實，預見其發生而其發生並
      不違背其本意者而言，且縱無貪污或隱匿財產之意圖，仍
      難解免申報不實之處罰  （最高行政法院96年度判字第85
      6 號判決意旨參照）。又公職人員財產申報法要求公職人
      員申報財產之規範目標，最低限度即是要求擔任特定職務
      之公職人員，其個人、配偶及未成年子女之財務狀況可供
      公眾檢驗，進而促進人民對政府施政廉能之信賴，是公職
      人員若未能確實申報財產狀況，即使其財產來源正當，或
      並無隱匿財產之意圖，無論其申報不實係基於直接故意或
      間接故意，均符本法「故意申報不實」違章行為之「故意
      」要件，是原告此部分之主張，尚非可採。
    4.原告另主張除本人及檢調單位外，金融機構是拒絕他人查
      證存款內容的，全國財產稅總歸戶財產查詢單是大眾熟知
      且認定是政府所提供最具公信力的財產查詢單依據，原告
      據以填列配偶名下股票致短、漏、溢報股票，絕未有故意
      申報不實之意，原告事後已主動據實補報，被告以原告未
      積極自行或請配偶向各相關機構為查詢，認定原告故意申
      報不實，完全違反經驗法則云云。惟查，公職人員財產申
      報法所定申報義務人為原告，非其配偶，原告自應向其配
      偶說明財產申報之相關規定，及未據實申報之法律效果，
      確實與配偶溝通並查詢財產現狀後再為申報，而非課予原
      告之配偶主動提供相關資料之義務。原告如有不諳財產申
      報規定或查詢管道之情形，亦當向受理申報單位詢明以利
      申報，尚難以配偶不諳法令，誤認非其管理之財產無須申
      報，及不知查詢管道為由卸免其責。又公職人員應申報之
      財產，為各該申報日，有關股票及存款餘額之查詢並非難
      事，僅須將存摺、證券存摺登簿或向金融機構請領存款明
      細，或向證券公司或集保公司查詢即可得知。依原告97年
      公職人員財產申報表影本，其申報日為97年12月15日，自
      應確實查詢其配偶於申報日當時之存款及股票帳戶餘額，
      且應輔以客觀之書面資料作形式上之查證（例如核對集保
      存摺等），始得謂已善盡財產申報之法定義務。原告以「
      全國財產稅總歸戶財產查詢單」為申報股票依據，並非申
      報日當時之股票帳戶餘額，自有未合。且原告未於申報前
      確實與配偶溝通並查詢、核對配偶財產狀況即行申報，致
      生漏、溢報配偶存款情事。足徵原告未確實查詢其配偶於
      申報日之存款及股票帳戶餘額，即逕予提出申報，致有申
      報之財產狀況與實際不相符之情形，堪認原告主觀上對於
      可能構成漏、短、溢報情事，具有預見其發生而其發生並
      不違背其本意之間接故意存在。至原告事後重新查證補報
      ，已在申報日之後，不影響其違章行為之成立。是原告此
      部分之主張，尚非可採。
    5.從而，被告依行為時公職人員財產申報法第12條第3 項後
      段規定，衡酌原告溢、漏、短報存款及有價證券之不實金
      額計20,737,959元，依98年9 月14日法令字第0981109600
      號令修正之公職人員財產申報案件處罰鍰額度基準第4點
      規定，故意申報不實金額逾2,000 萬元以上，2,100 萬元
      以下者，處以40萬元之罰鍰，並無違誤。
六、綜上，原告所訴各節，均非可採。原告提起訴願已逾法定不
    變期間，訴願機關以其訴願逾期，自程序上為不受理決定，
    核無不合，原告復對之提起行政訴訟，即屬不備起訴要件，
    顯不合法，應予駁回。退步言之，縱令原告提起訴願未逾法
    定不變期間，原處分認事用法核無違誤，訴願決定遞予維持
    ，亦無不合，原告徒執前詞，訴請撤銷原處分及訴願決定，
    為無理由，應予駁回。
七、本件事證已臻明確，兩造其餘主張陳述，於判決結果不生影
    響，無庸一一論列，併予敘明。
據上論結，本件原告之訴為無理由，依行政訴訟法第233 條第1
項、第98條第1 項前段，判決如主文。
中    華    民    國    99    年    12   月      1    日
                      臺北高等行政法院第七庭
                                      法  官  林惠瑜
上為正本係照原本作成。
本件以訴訟事件所涉及之法律見解具有原則性者為限，始得於本
判決送達後20日內向本院提出上訴狀並表明上訴理由，如已於本
判決宣示後送達前提起上訴者，應於判決送達後20日內補具上訴
理由（均按他造人數附繕本），且經最高行政法院許可後方得上
訴。
中    華    民    國    99    年    12   月      1    日
                                      書記官  劉道文

司法院資訊處製作；財團法人民間司法改革基金會備份。
